Minutes et répertoires du notaire Jean THIERRY, 8 août 1732 - 14 mars 1748 (étude V)
Archives nationales
- Minutes de Jean THIERRY, 8 août 1732 - 14 mars 1748; MC/ET/V/368 - MC/ET/V/441
  - Minutes. 1739, octobre - 1739, décembre, octobre 1739 - décembre 1739; MC/ET/V/391
    - Daumergue (Jacques) marchand lapidaire joaillier place Dauphine § Quittance, 5 octobre 1739; MC/ET/V/391
      quittance; Daumergue, Jacques
    - Contrat d'apprentissage pour cinq ans, entre Jean Bethon, maître peintre, demeurant rue Saint-Antoine, et Pierre Borel, âgé de vingt-six ans, fils de défunt Pierre Borel, marchand de vins, moyennant 350 livres, dont 150 sont payées comptant par les marguilliers de Saint-Jean-en-Grève sur la fondation faite pour mettre en apprentissage les orphelins, et 200 payables par ledit Borel dans deux ans et demi. L'apprenti sera logé, nourri et blanchi., 6 octobre 1739 - 16 octobre 1740; MC/ET/V/391
      À la suite: 1740, 16 octobre. Ratification du contrat par Pierre Le Vassor, maître peintre, demeurant rue du Gros-Chenêt, Charles Poullain, maître sculpteur, demeurant rue de Bourbon, Remi-François Bridault, maître sculpteur, demeurant rue des Fossés-du-Pont-aux-Choux, jurés en charge.
      Documents du Minutier central concernant l'histoire de l'art (1700-1750), par Mireille Rambaud, tome II [études I à X, soit 2357 actes], Paris, Archives nationales, 1971, p. 550 (instrument de recherche imprimé dématérialisé, certaines notices sont plus détaillées dans la version intégrale accessible en ligne par la rubrique 'Autres instruments de recherche', voir contexte dans le Plan d’orientation général - Notaires de Paris, guides thématiques du Minutier).
    - Molle (Simon) maître Coutelier rue des Rosiers § Transport de brevet, 18 octobre 1739; MC/ET/V/391
      Molle, Simon
    - Bonneau (Jean Baptiste) maître maçon rue Saint Martin § Quittance, 19 novembre 1739; MC/ET/V/391
    - Davenne (Robert) maître serrurier rue Montmartre § Quittance, 19 novembre 1739; MC/ET/V/391
      quittance; Davenne, Robert
    - Chesnau (Nicolas) maître menuisier rue du Bout du monde § Quittance, 19 novembre 1739; MC/ET/V/391
      quittance; Chesnau, Nicolas
    - Gallois (Gabriel), marchand orfèvre, sur le Pont au Change § Constitution, 24 novembre 1739; MC/ET/V/391
      constitution de rente; Gallois, Gabriel
    - Castillon (Pierre), peintre et marchand de tabou, rue de la Vannerie § Bail à .., 30 novembre 1739; MC/ET/V/391
      bail; Castillon, Pierre
    - Orfèvre (apprentissage) § Pierre Lefrance, aubergiste, met son fils Louis Joseph, âgé de 19 ans, pour 8 ans, chez Antoine Clement Pellié, marchand orfèvre, Logé, nourri, blanchi. Moyennant 100 l., 2 décembre 1739; MC/ET/V/391
    - Pelié (Antoine Clément), marchand orfèvre, à Poissy § Apprentissage, 2 décembre 1739; MC/ET/V/391
      contrat d'apprentissage; Pelié, Antoine Clément
  - Minutes. 1740, janvier - 1740, février, janvier 1740 - février 1740; MC/ET/V/392
    - Ouille (Pierre) maître doreur rue de Martroy § Mariage de la fille de .., 10 janvier 1740; MC/ET/V/392
    - Chaumont (Claude) marchand joaillier; rue Riquetonne § Abandonnement, 1er février 1740; MC/ET/V/392
      Chaumont, Claude
    - Forestier (Etienne) maître fondeur rue Saint-Germain-l'Auxerrois § Apprentissage, 7 février 1740; MC/ET/V/392
      contrat d'apprentissage; Forestier, Etienne
    - fondeur (apprentissage) § Etienne Bourjat, bourgeois de Paris, met son fils Etienne B., âgé de 12 ans, pour 6 ans, chez Etienne Forestier, maître fondeur Nourri tous les jours de travail; son père le nourrira les jours de fêtes, le blanchira et l'habillera. Moyennant 100 l., 7 février 1740; MC/ET/V/392
  - Minutes. 1740, mars - 1740, avril, mars 1740 - avril 1740; MC/ET/V/393
    - Foucou (Joseph) maître coutelier rue de la Huchette § Contrat d'union, 5 mars 1740; MC/ET/V/393
      Foucou, Joseph
  - Minutes. 1740, mai - 1740, juin, mai 1740 - juin 1740; MC/ET/V/394
    - Boutteville (Jean-Baptiste), orfèvre, rue des Lombards § Compte d'exécution testamentaire, 3 mai 1740; MC/ET/V/394
      testament; Boutteville, Jean-Baptiste
    - Jouguet (Claude), marchand orfèvre joaillier, rue du Harlay § Constitution, 25 mai 1740; MC/ET/V/394
      constitution de rente; Jouguet, Claude
    - Gobert (Louis François) maître doreur pont au Change § Constitution, 4 juin 1740; MC/ET/V/394
      Gobert, Louis François
    - Contrat d'apprentissage pour cinq ans, entre Antoine Ballin, maître tapissier, demeurant rue du Martroy, et Louis de Fontaine, maître peintre, sculpteur et doreur, demeurant rue de la Tixeranderie, au profit d'Antoine-Philippe Ballin, âgé de seize ans, neveu du comparant, moyennant 150 livres, dont 75 livres payées comptant par Toussaint Hullot, procureur au parlement, marguillier en charge et comptable de l'oeuvre et fabrique de Saint-Jean-en-Grève, sur la fondation faite dans cette paroisse pour mettre en apprentissage les orphelins, et 75 livres payables dans deux ans par lesdits marguilliers. L'apprenti sera logé, nourri et blanchi., 11 juin 1740 - 21 octobre 1743; MC/ET/V/394
      À la suite: 1740, 19 juin. Ratification du contrat par Pierre Levassor, Charles Poullain, François Bridault, et Claude-François Durot, maîtres peintres, sculpteurs et doreurs, jurés en charge.
      1743, 21 octobre. Quittance de Louis de Fontaine, pour les 75 livres restant dues.
      Documents du Minutier central concernant l'histoire de l'art (1700-1750), par Mireille Rambaud, tome II [études I à X, soit 2357 actes], Paris, Archives nationales, 1971, p. 563 (instrument de recherche imprimé dématérialisé, certaines notices sont plus détaillées dans la version intégrale accessible en ligne par la rubrique 'Autres instruments de recherche', voir contexte dans le Plan d’orientation général - Notaires de Paris, guides thématiques du Minutier).
    - Duval (Mathurin) menuisier rue de Reuilly § Mariage de .., 12 juin 1740; MC/ET/V/394
      contrat de mariage; Duval, Mathurin
    - Finot (Jean) menuisier à Paris § Quittance, 27 juin 1740; MC/ET/V/394
      quittance; Finot, Jean
  - Minutes. 1740, juillet - 1740, août, juillet 1740 - août 1740; MC/ET/V/395
    - Desmaisons (Jacques) entrepreneur des bâtiments rue de Clery § Mariage de .., 10 juillet 1740; MC/ET/V/395
      contrat de mariage; Desmaisons, Jacques
    - Desmaisons (Nicolas) entrepreneur des boitements rue de Clery § Mariage du fils de .., 10 juillet 1740; MC/ET/V/395
      contrat de mariage; Desmaisons, Nicolas
    - Paynel (Louis Charles) marchand joaillier à Paris § Transport, 17 août 1740; MC/ET/V/395
      Paynel, Louis Charles
  - Minutes. 1740, septembre - 1740, décembre, septembre 1740 - décembre 1740; MC/ET/V/396
    - Transport par Anne Blouin, veuve de Jean-Baptiste Desormeaux, peintre du roi, demeurant rue de Suresnes, au nom et comme tutrice de Marie-Anne-Françoise Viallet, fille mineure de défunts Jean-Baptiste Viallet, marchand mercier, et Marie-Anne Desormeaux, à Marie-Jeanne Poictevin, veuve dudit Jean-Baptiste Viallet (dont elle était la seconde femme), demeurant rue de l'Arbre-Sec, des sommes qui peuvent revenir à ladite mineure comme créancière de la succession de son père, moyennant 3.000 livres que ladite veuve Desormeaux reconnaît avoir reçues de ladite veuve Viallet; à cette somme doit s'ajouter celle de 1.600 livres, à laquelle ont été évalués les tableaux inventoriés après le décès dudit Viallet et remis par sa veuve à la veuve Desormeaux., 15 septembre 1740; MC/ET/V/396
      Documents du Minutier central concernant l'histoire de l'art (1700-1750), par Mireille Rambaud, tome II [études I à X, soit 2357 actes], Paris, Archives nationales, 1971, p. 243 (instrument de recherche imprimé dématérialisé, certaines notices sont plus détaillées dans la version intégrale accessible en ligne par la rubrique 'Autres instruments de recherche', voir contexte dans le Plan d’orientation général - Notaires de Paris, guides thématiques du Minutier).
    - Crimaille (Jacques) maître serrurier; rue Grenier Saint Lazare § Inventaire, 28 septembre 1740; MC/ET/V/396
    - Gautier (Pierre) serrurier à Nogent s/ Seine § Quittance, 8 octobre 1740; MC/ET/V/396
      quittance; Gautier, Pierre
    - Buron (Jacques) maître maçon rue des Prêtres § Quittance, 28 octobre 1740; MC/ET/V/396
      quittance; Buron, Jacques
    - De Fierville (Dominique) doreur et relieur de livres rue des Sept Voies § Notoriété, 7 novembre 1740; MC/ET/V/396
      De Fierville, Dominique
    - Charbonné (Jean-Baptiste), marchand orfèvre, rue de Gesvres § Mariage, 15 novembre 1740; MC/ET/V/396
      contrat de mariage; Charbonné, Jean-Baptiste
    - Passevin (Guillaume) doreur sur métaux rue de la Verrerie § bail, 28 novembre 1740; MC/ET/V/396
      bail; Passevin, Guillaume
  - Minutes. 1741, janvier - 1741, mars, janvier 1741 - mars 1741; MC/ET/V/397
    - Tarlé (Claude Félix) marbrier du Roi § Mariage de son fils, 1er mars 1728; MC/ET/V/397
      contrat de mariage; Tarlé, Claude Félix
    - Pourcelt (Denis) maçon à Mitry § Dépôt de pièces, 9 janvier 1741; MC/ET/V/397
      Pourcelt, Denis
    - Pourcelt (Marc) maçon à Mitry § Dépôt de pièces, 9 janvier 1741; MC/ET/V/397
      Pourcelt, Marc
    - Crimail (Jacques) maître serrurier; rue Grenier Saint-Lazare § Mariage de -, 10 janvier 1741; MC/ET/V/397
      contrat de mariage; Crimail, Jacques
    - Poix menu (Simon) entrepreneur des bâtiments rue Jean Delepine § Inventaire, 11 janvier 1741; MC/ET/V/397
      inventaire; Poix Menu, Simon
    - Drouard (Nicolas), peintre, rue de la Verrerie § Inventaire de la femme de .., 27 janvier 1741; MC/ET/V/397
      inventaire; Drouard, Nicolas
    - Adenet (Nicolas) doreur à Paris § Renonciation, 27 février 1741; MC/ET/V/397
    - Delecluse (Pierre) maître maçon rue des Rosiers § Bail de maison, 11 mars 1741; MC/ET/V/397
      bail; Delecluse, Pierre
    - Inventaire après décès de Charles Hyacinthe Failly, avocat au Parlement, dont la prisée de la bibliothèque., 11 mars 1741; MC/ET/V/397
      Fichier Bibliothèques XVIe-XVIIIe siècles, par Claire Béchu, Marie-Antoinette Fleury, Madeleine Jurgens, Xenia Pamfilova, 1953-1996 (fichier papier entièrement dématérialisé; voir contexte dans le Plan d’orientation général - Notaires de Paris, guides thématiques du Minutier).
      Date de création de la notice: 2012
      inventaire après décès; Failly, Charles Hyacinthe; avocat
    - Potage (Etienne) marchand tapissier rue de la Verrerie § Mariage de .., 17 mars 1741; MC/ET/V/397
      contrat de mariage; Potage, Etienne
    - Constitution par les syndics généraux des inspecteurs, contrôleurs et visiteurs généraux des vins, eaux de vie, liqueurs et autres boissons de la ville de Paris, de 60 livres de rente perpétuelle au profit de Louis-Claude Dumesnil, professeur de peinture à l'académie de Saint-Luc, moyennant 1.200 livres., 20 mars 1741; MC/ET/V/397
      Documents du Minutier central concernant l'histoire de l'art (1700-1750), par Mireille Rambaud, tome II [études I à X, soit 2357 actes], Paris, Archives nationales, 1971, p. 252 (instrument de recherche imprimé dématérialisé, certaines notices sont plus détaillées dans la version intégrale accessible en ligne par la rubrique 'Autres instruments de recherche', voir contexte dans le Plan d’orientation général - Notaires de Paris, guides thématiques du Minutier).
  - Minutes. 1741, avril - 1741, juin, avril 1741 - juin 1741; MC/ET/V/398
    - Scellier (Laurent Claude), maître peintre et doreur, rue du Monceau § Alloué, 4 avril 1741; MC/ET/V/398
      Scellier, Laurent Claude
    - Quittance, par François Raymond, banquier, demeurant rue Jean-Pain-Mollet, et Étienne-Hubert Raymond, architecte, demeurant susdite rue, héritiers de Marie-Nicole Ledoux, leur mère, veuve de François Raymond, ancien greffier des bâtiments, laquelle était elle-même unique héritière de son fils, Jean-François Raymond, aux héritiers de Jacques Belot, greffier des bâtiments, de 200 livres 10 sols dues par ledit Belot à Jean-François Raymond., 6 avril 1741; MC/ET/V/398
      Documents du Minutier central concernant l'histoire de l'art (1700-1750), par Mireille Rambaud, tome II [études I à X, soit 2357 actes], Paris, Archives nationales, 1971, p. 173 (instrument de recherche imprimé dématérialisé, certaines notices sont plus détaillées dans la version intégrale accessible en ligne par la rubrique 'Autres instruments de recherche', voir contexte dans le Plan d’orientation général - Notaires de Paris, guides thématiques du Minutier).
    - Camproger (Jacques) marchand Cartier rue du Cherche Midi § Mainlevée, 11 avril 1741; MC/ET/V/398
      Camproger, Jacques
    - doreur (alloué) § Anne Etienne Vannier, veuve de Simon Baillet, doreur, met sa fille Anne Charlotte, âgée de 20 ans, pour 2 ans, en qualité d'allouée seulement pour la dorure, chez Laurent Claude Scellier, maître peintre et doreur. Logé et nourri, sa mère lui fournira son lit et la blanchira, S.d.d., 21 avril 1741; MC/ET/V/398
    - Des margot (François) entrepreneur des bâtiments à Paris § Quittance de dette envers .., 3 juin 1741; MC/ET/V/398
      quittance; Des Margot, François
    - Pauly (André) maçon à Fontainebleau § Mariage de .., 10 juin 1741; MC/ET/V/398
      contrat de mariage; Pauly, André
    - Pauly (Jean) entrepreneur des bâtiments du Roi § Mariage du fils de .., 10 juin 1741; MC/ET/V/398
      contrat de mariage; Pauly, Jean
    - Buron (Jacques) maître maçon rue des Prêtres § bail de maison par .., 15 juin 1741; MC/ET/V/398
      bail; Buron, Jacques
    - Fenasse (Guillaume) maître menuisier à l'Hôpital des Incurables § Consentement, 30 juin 1741; MC/ET/V/398
      Fenasse, Guillaume
  - Minutes. 1741, juillet - 1741, septembre, juillet 1741 - septembre 1741; MC/ET/V/399
    - Dubois (Jean Baptiste) maçon rue des Ormes § Mariage de .., 13 juillet 1741; MC/ET/V/399
      contrat de mariage; Dubois, Jean Baptiste
    - Duchesne (Adrian) marchand tapissier rue du Pont aux Choux § Accord, 21 juillet 1741; MC/ET/V/399
      accord; Duchesne, Adrian
    - Doré (Léonard) maître maçon à Melun § Mariage de la fille de .., 13 août 1741; MC/ET/V/399
      contrat de mariage; Doré, Léonard
    - Leclerc (Nicolas Edouard), maître peintre et doreur, rue du Mouton § Mariage du fils de, 13 août 1741; MC/ET/V/399
      contrat de mariage; Leclerc, Nicolas Edouard
    - Leclerc (Louis), peintre et doreur, rue de la Mortellerie § mariage de -, 13 août 1741; MC/ET/V/399
      contrat de mariage; Leclerc, Louis
    - Leclerc (Louis) peintre et doreur rue de la Mortellerie § Désistement des plaintes, 18 août 1741; MC/ET/V/399
      Leclerc, Louis
    - Hudié (Charles), maître peintre et doreur, rue de la Mortellerie § Désistement des plaintes, 18 août 1741; MC/ET/V/399
      Hudié, Charles
    - Delaplace (Antoine) maître coutelier rue de la Coutellerie § Obligation, 11 septembre 1741; MC/ET/V/399
      obligation; Delaplace, Antoine
    - Cattier (Nicolas) marchand joaillier rue Saint Martin § bail d'une portion de maison, 12 septembre 1741; MC/ET/V/399
    - Camproger (Jacques) marchand Cartier rue du Cherche Midi § Ratification, 12 septembre 1741; MC/ET/V/399
  - Minutes. 1741, octobre - 1741, décembre, octobre 1741 - décembre 1741; MC/ET/V/400
    - DOREUR BRUNISSEUR (apprentissage de) § mise en .. par GUEUDET, tailliandier, de la nièce CORNETTE (Louise Madeleine), pour deux ans chez FREIN (Cathérine) logée, couchée, moyennant 200 livres., 2 octobre 1741; MC/ET/V/400
    - Certificat de notoriété du décès de Philippe Behagle, directeur de la manufacture de tapisserie de l'empereur de Russie, aux dires de Charles Chastellain, peintre du roi, inspecteur de la manufacture royale des Gobelins, y demeurant, et d'André Cabueil, bourgeois de Paris, demeurant rue Brise-Miche, qui attestent que le défunt, mort à Saint-Pétersbourg le 2 avril 1734, n'a laissé aucun enfant né du mariage qu'il avait contracté dans cette ville; dépôt par Jean-Antoine Gilles, demeurant rue Saint-Jacques, de l'extrait mortuaire, délivré le 2 juillet 1741., 10 octobre 1741; MC/ET/V/400
      Documents du Minutier central concernant l'histoire de l'art (1700-1750), par Mireille Rambaud, tome II [études I à X, soit 2357 actes], Paris, Archives nationales, 1971, p. 231 (instrument de recherche imprimé dématérialisé, certaines notices sont plus détaillées dans la version intégrale accessible en ligne par la rubrique 'Autres instruments de recherche', voir contexte dans le Plan d’orientation général - Notaires de Paris, guides thématiques du Minutier).
    - Inventaire après décès deLouis Jacques Pipereau, dont la prisée de la bibliothèque., 17 octobre 1741; MC/ET/V/400
      inventaire après décès; Pipereau, Louis Jacques
    - FREIN (Catherine) Doreuse - brunisseuse quai Pelletier. § Mise en apprentissage chez .., 29 octobre 1741; MC/ET/V/400
      contrat d'apprentissage; Frein, Catherine
    - CONTOUR (Claude Gérard) menuisier Grande rue faubourg Saint-Antoine § Inventaire après décès d'un tiers .., 4 novembre 1741; MC/ET/V/400
    - LAMY (Michel) Maître maçon Place de Grève § mise en apprentissage du fils de .., 21 novembre 1741; MC/ET/V/400
      contrat d'apprentissage; Lamy, Michel
    - VERON (Louis), Maître peintre, Rue Jean Painmolet § Mariage de fille de .., 25 novembre 1741; MC/ET/V/400
      contrat de mariage; Veron, Louis
    - GUESME (Edmé), Maître peintre et doreur, Rue de la Tannerie § mise en apprentissage chez .., 27 novembre 1741; MC/ET/V/400
      contrat d'apprentissage; Guesme, Edmé
    - PEINTRE-DOREUR (apprentissage de) § mise en .., par THIBAUT, (cordonnier) de son fils Michel André, âgé de 14 ans pour 5 années chez GUESME (Edme), moyennant 75 livres., 27 novembre 1741; MC/ET/V/400
      Thibaut, Cordonnier; Thibaut, Michel André; Guesme, Edme
    - SANDRÉ (Hubert) Maître Sculpteur Rue Cadet § Obligation par la veuve de .., 28 novembre 1741; MC/ET/V/400
      obligation; Sandré, Hubert
    - DESMARGOT (François) Entrepreneur de bâtiments Rue des Roziers § Procuration donnée .., 3 décembre 1741; MC/ET/V/400
      procuration; Desmargot, François
    - DAUCHEZ (Joseph) Entrepreneur de bâtiment Rue du Four - § Transport et Obligation .., 7 décembre 1741; MC/ET/V/400
      obligation; Dauchez, Joseph
    - LAURENT (François) Maître tapissier Rue des Deux Portes. § Bail de meubles par .., 18 décembre 1741; MC/ET/V/400
      bail; Laurent, François
    - MORANDET Horloger Pendule par .. § (Inventaire après décès de Jeanne Gaume), 20 décembre 1741; MC/ET/V/400
    - MIQUERAUD (Antoine) Entrepreneur de bâtiments Rue Basse du Rempart Porte Gaillon. § Abandonnement .., 30 décembre 1741 - 1741; MC/ET/V/400
      Miqueraud, Antoine
  - Minutes. 1742, janvier - 1742, février, janvier 1742 - février 1742; MC/ET/V/401
    - Sommier (Pierre François) maître maçon rue des Deux ponts § Renonciation, 8 février 1742; MC/ET/V/401
      Sommier, Pierre François
    - Caron (André Charles) maître horloger rue Saint Denis § Quittance, 10 février 1742; MC/ET/V/401
      quittance; Caron, André Charles
    - Mercier (Michel Claude) entrepreneur des bâtiments rue Mouffetard § Procuration, 11 février 1742; MC/ET/V/401
      procuration; Mercier, Michel Claude
  - Minutes. 1742, mars - 1742, avril, mars 1742 - avril 1742; MC/ET/V/402
    - Desrays (René), maître peintre et doreur, rue du Mouton § Convention de la veuve de .., 6 mars 1742; MC/ET/V/402
      Desrays, René
    - Marion (Pierre) maître masson entrepreneur des bâtiments rue de la Tissanderie § Quittance, 11 mars 1742; MC/ET/V/402
      quittance; Marion, Pierre
    - Leboeuf (Nicolas Henri) maître maçon entrepreneur des bâtiments rue de la Tissanderie § Quittance, 11 mars 1742; MC/ET/V/402
      quittance; Leboeuf, Nicolas Henri
    - Poixmenu (Simeon) entrepreneur des bâtiments rue du Mouton § Mariage de .., 30 mars 1742; MC/ET/V/402
      contrat de mariage; Poixmenu, Simeon
    - Inventaire après décès de Jacques Gressin, procureur en l'élection. Mention de Martin Meunier, maître serrurier rue des Quatrevents, 10 avril 1742; MC/ET/V/402
      [Bibliothèque].
      Autres dépouillement(s):
      Fichier Bibliothèques.
      inventaire; Meunier, Martin; Gressin, Jacques
    - Brinon (Louis) fondeur rue Anne Marie § Mariage de -, 22 avril 1742; MC/ET/V/402
      contrat de mariage; Brinon, Louis
    - Houdin (Artus) maître fondeur rue de la Vannerie § Mariage de la veuve de .., 22 avril 1742; MC/ET/V/402
      contrat de mariage; Houdin, Artus
    - Aubry (Pierre) maître fondeur rue Anne Marie § Mariage, 22 avril 1742; MC/ET/V/402
      contrat de mariage; Aubry, Pierre
    - Annereau (Charles) marchand joaillier place Dauphine § Délégation, 28 avril 1742; MC/ET/V/402
      Annereau, Charles
    - Cliquet (Henri), maître peintre du roi, rue du Bout-du-Monde § Bail de maison à .., 28 avril 1742; MC/ET/V/402
      bail; Cliquet, Henri
    - Delaplace (Antoine) maître coutelier rue de la Coutellerie § Comparution, 30 avril 1742; MC/ET/V/402
    - Marion (Pierre) maître maçon rue de la Haute Vannerie § Comparution, 30 avril 1742; MC/ET/V/402
      Marion, Pierre
  - Minutes. 1742, mai - 1742, juin, mai 1742 - juin 1742; MC/ET/V/403
    - GIRARD (Pierre) menuisier Paris § Décharge donnée .., 8 mars 1742; MC/ET/V/403
      Girard, Pierre
    - BOULLOT (Pierre) Maître maçon; Cul de sac Saint-Fiacre § Résiliation par .., 10 mai 1742; MC/ET/V/403
      Boullot, Pierre
    - COURTOIS (Augustin) Fondeur. Rue de Charonne. § Notoriété et consentement .., 20 mai 1742; MC/ET/V/403
      Courtois, Augustin
    - Testament de Jean Boibieux, curé de Saint-Ouen, avec l'inventaire de sa bibliothèque., 5 juin 1742; MC/ET/V/403
      testament; Biubieux, Jean; curé
    - Contrat d'apprentissage pour cinq ans, entre Jean-Baptiste Boullier, maître savetier, demeurant rue de la Tixeranderie, et Gabriel Floquet, maître peintre, demeurant rue Saint-Antoine, au profit de Bertrand Boullier, âgé de quinze ans, fils du comparant, moyennant 150 livres dont 75 ont déjà été versées par Jean-François Thierry, l'un des notaires soussignés, marguillier en charge et comptable de la fabrique de Saint-Jean-en-Grève, sur la fondation faite pour mettre les orphelins en apprentissage. L'apprenti sera logé et nourri., 6 juin 1742 - 7 janvier 1745; MC/ET/V/403
      À la suite: 1742, 10 juin. Ratification du contrat par Pierre Royer, et Nicolas Marion, peintres, et Louis Maurisan, maître sculpteur, jurés en charge.
      1745, 7 janvier. Quittance pour le restant, payé par la fabrique de Saint-Jean-en-Grève.
    - CHEVALIER (Pierre Edmond) Maître graveur paroisse Saint-Germain-l'Auxerrois. § Notoriété .., 28 juin 1742; MC/ET/V/403
      Chevalier, Pierre Edmond
    - MEUNIER (Martin) Maître Serrurier Rue des Quatre Vents § Renonciation .., 28 juin 1742; MC/ET/V/403
      Meunier, Martin
    - Contrat de mariage entre Pierre-Étienne Mouette, graveur en taille-douce, demeurant rue de la Lanterne, fils mineur de défunts Pierre Mouette et Marguerite Menil, assisté de Pierre Menil, vigneron à Sceaux, son tuteur ad hoc, et Marie Vitray, fille mineure de François Vitray, maître et marchand tailleur d'habits, et de Jeanne-Angélique Leborgne, demeurant avec ses parents cour de Saint-Julien-le-Pauvre. A signé avec les parents et amis: Pierre-François Beaumont, peintre conseiller de l'académie de Saint-Luc et graveur ordinaire de la ville de Paris., 6 mai 1743 - 12 janvier 1747; MC/ET/V/403
      Régime matrimonial: communauté. - Dot: 4.000 livres. - Douaire: 150 livres de rente.
      Pièce jointe: 1743, 4 mai. Élection de Pierre Menil comme tuteur ad hoc de Pierre-Étienne Mouette, par l'assemblée des parents et amis.
      À la suite du contrat:
      1743, 15 mai. Quittance par ledit Mouette de la moitié de la dot (1.500 livres en espèce et 500 livres en habits et linge).
      1747, 12 janvier. Quittance du restant de la dot.